# 请教chenyiwei老师关于股本科目入账的问题

提问人：jo 的大头 时间：2016-03-23 16:24:32
chenyiwei老师及各位大神，你们好 某家上市公司原股本 3 个亿，注册资本 3 个亿。 2015 年 12 月定向增发了 1000 万的股份，款已收到并做好验资报告。但截至2015.12.31，尚未办理完工商登记变更手续，也未在中国证券登记结算有限公司登记过，那么，在资产负债表中，股本是按 3 个亿入账还是按 3 亿 1 千万入账。如果按 3 亿，那么 1 千万是放在预收款项中吗。还是股本按3.1亿入账，在审计报告中披露尚未办理完相关手续即可。

回答人：chenyiwei
如果是上市公司，则在出资已到位的情况下，应按3.1亿元确认股本，同时调整资本公积。
如果是新三板挂牌公司的定增，则此问题的关键在于判断股转公司的“批准”是类似于证监会对IPO的实质性审核（其结果存在较大不确定性）还是仅仅是一个登记程序（程序性问题，基本不存在不确定性）。如果属于前者，则在获得核准之前，应将所收到的募集资金确认为其他应付款；如果属于后者，则在收到投资者缴纳的股款之后，即可确认为股本和资本公积。 根据全国中小企业股份转让系统有限责任公司发布的《股份公司申请在全国中小企业股份转让系统公开转让、定向发行股票的审查工作流程》、《全国中小企业股份转让系统挂牌公司定向发行备案业务指南》等文件规定，挂牌公司应当在股票发行验资完成后的 10 个转让日内，向全国股份转让系统公司接收申请材料的服务窗口提交规定的文件，全国股份转让系统公司对提交的文件进行审查并反馈所发现的问题，全国股份转让系统公司对文件审查后出具股份登记函，送达公司并送交中国证券登记结算有限责任公司和主办券商，公司据此向中国结算办理股份登记。从上述流程看，我们理解股转系统在这一过程中的审核是实质性的审查，其结果存在不确定性（如，近期对一些以私募股权投资为主业的新三板挂牌公司的定向增发，虽然股款已收到，但股转系统基于监管政策的相关考虑，一直不出具股份登记函，导致最终能否获准增发存在不确定性；又如，近期股转系统对以“补充流动资金”为目的的定增要求补充说明进一步信息；等等），因此对通过股转系统审查前已经收到的股款应确认为负债（其他应付款），到获得股转系统出具的股份登记函后，再转为股本和资本公积。